【裁判字號】    97,上訴,6017
【裁判日期】    980121
【裁判案由】    偽造文書等
【裁判全文】
臺灣高等法院刑事判決                97年度上訴字第6017號
上  訴  人
即  被  告  甲○○原名汪林傳.
上列上訴人因偽造文書等案件，不服臺灣臺北地方法院97年度訴
緝字第70號，中華民國97年11月14日第一審判決（起訴案號：臺
灣臺北地方法院檢察署92年度偵緝字第278號），提起上訴，本
院判決如下：
    主  文
上訴駁回。
    理  由
一、按不服地方法院之第一審判決而上訴者，應向管轄第二審之
    高等法院為之；上訴書狀應敘述具體理由；第二審法院認為
    上訴書狀未敘述理由或上訴有第362條前段情形，應以判決
    駁回之。但其情形可以補正而未經原審法院命其補正者，審
    判長應定期間先命補正，刑事訴訟法第361條第1、2項、第3
    67條明文規定。而所謂不服第一審判決提起上訴之具體理由
    ，必係依據卷內既有訴訟資料或提出新事證，指摘或表明第
    一審判決有何採證認事、用法或量刑等足以影響判決本旨之
    不當或違法，而構成應予撤銷之具體事由，始克當之（例如
    ：依憑證據法則具體指出所採證據何以不具證據能力，或依
    憑卷證資料，明確指出所為證據證明力之判斷如何違背經驗
    、論理法則）；倘僅泛言原判決認定事實錯誤、違背法令、
    量刑失之過重或輕縱，而未依上揭意旨指出具體事由，或形
    式上雖已指出具體事由，然該事由縱使屬實，亦不足以認為
    原判決有何不當或違法者（例如：對不具有調查必要性之證
    據，法院未依聲請調查亦未說明理由，或援用證據不當，但
    除去該證據仍應為同一事實之認定），皆難謂係具體理由，
    俾與第二審上訴制度旨在請求第二審法院撤銷、變更第一審
    不當或違法之判決，以實現個案救濟之立法目的相契合，並
    節制濫行上訴（最高法院97年度台上字第892號判決意旨參
    照）。至於其理由是否具體，則屬第二審法院審查之範圍，
    亦不在命補正之列，亦即上訴書狀已記載理由，並有具體之
    敘述時，其上訴既屬合法，第二審法院固應就其理由之是否
    可取，為實體之審理及判斷；如認其上訴書狀雖記載理由，
    但並未具體敘述時，則無須再命補正，可逕認其上訴不合法
    ，以判決駁回之（最高法院97年度台上字第3889號判決意旨
    參照）。
二、經查，本件上訴人即被告甲○○不服原審判決，於民國（下
    同）97年12月12日提起上訴，並於同年12月18日補呈上訴理
    由書，然其上訴理由狀僅泛稱被告已依法提呈刑事聲明聲請
    調查，惟承審法官卻未調查，致被告蒙受不明之冤云云。惟
    查：原判決就被告犯罪情節，已在事實欄明白認定，及於理
    由欄詳加論斷，認被告之犯罪事實，業據同案共犯即證人張
    水霖於警詢、偵查及本院審理中，證人即台北銀行職員鄭高
    特、證人陳秀香、游長平於偵查中證述，證人劉長智於警詢
    及偵查中證述綦詳，並有台北銀行八十六年三月四日北銀長
    東字第0382號函、台北銀行連帶保證書、國都公司訂購合約
    書；且自證人張水霖處所扣得變造之「董世平」、「謝光毅
    」、「吳進華」、「莊英育」身分證各一枚，其上照片均與
    證人張水霖之長相相同，並非身分證上名義人所有一節，亦
    據證人董世平、吳進華於法院及警詢中證述甚詳，復有吳進
    華、謝光毅請領國民身分證申請書各一紙及變造之「董世平
    」、「謝光毅」、「吳進華」、「莊英育」身分證各一枚可
    資佐證。又被告雖辯稱其於案發當時即八十五年六月間係於
    臺中市之合景公司工作，且其與證人張水霖不熟，不可能為
    前揭行使偽造私文書、特種文書及詐欺之行為云云，然被告
    於偵查中即曾供稱：其於證人張水霖於八十五年六月二十二
    日被警查獲之時人係在台北等語外，又被告係自八十六年七
    月四日起至九十年一月十六日止，始偽以其兄「汪志聰」之
    名義至臺中市之合景公司擔任工人之職務等情，業據證人即
    合景公司負責人林合濱於法院審理時證述明確，是被告所辯
    其於八十五年六月間係於臺中市合景公司工作，不可能在臺
    北市違犯本案云云，顯屬杜撰之詞，不足採信。另其與證人
    張水霖係經友人張小龍之介紹認識，彼此並無恩怨仇隙一節
    ，業據被告於法院審理時供述屬實，核與證人張水霖所證相
    符，而證人張水霖因本件詐欺等案件，前業經本院於九十一
    年四月三日以九十年度上更(一)字第一一八一號判處有期徒刑
    十月確定，並已於九十二年五月二日執行完畢，則以證人張
    水霖與被告相交不深，雙方亦無恩怨仇隙，若被告確無前揭
    犯罪事實欄所述與證人張水霖共同行使偽造私文書、特種文
    書及詐欺等行為，則證人張水霖何須於歷次警詢、偵查，甚
    至於其自身所涉本件刑事案件均已執行完畢後至法院審理時
    ，均仍有誣指被告涉案之必要，況證人張水霖確係經由被告
    之介紹，並經由證人魏淑詩之安排，假冒「董世平」名義分
    別前往台北銀行及臺北市○○○路、錦州街口麥當勞辦理公
    霆公司之連帶保證業務及向國都公司業務員購買車輛，更可
    證明證人張水霖所證被告確涉有本案等語，所言非虛等情明
    確。被告於原審九十七年七月十六日審理時聲請傳喚林合濱
    、張水霖到庭作證、對質，經原審法院數次傳喚證人林合濱
    ，其均稱當日適逢其至海外出差期間而無法出庭（見原審訴
    緝字第七十號卷第七四、七六、九九、一一七頁），迄至九
    十七年十月二十九日始到庭具結證稱被告係於八十六年七月
    四日始任職於合景公司等語（見同上卷第一二九、一三○頁
    ），此情亦經原審於理由中詳予說明，認不足作為有利被告
    之認定。再證人張水霖亦經原審多次傳喚無著，嗣經原審函
    請臺灣彰化地方法院檢察署派警代為拘提證人張水霖，經該
    署函覆稱：經派警往拘，據報「拘提未獲」等情，有臺灣彰
    化地方法院檢察署九十七年十一月二十六日函在卷可稽（同
    上卷第一一六頁），且證人張水霖前於九十三年間業經原審
    傳喚到庭與被告對質詰問（見原審訴字第二三號卷(二)九十三
    年八月五日審判筆錄），則原審就被告所聲請傳喚之證人張
    水霖、林合濱既均予以傳喚調查，並於理由中就渠等之證詞
    加以審酌說明，自無被告所稱就聲請調查事項未予調查之違
    誤。綜上，被告上訴既未依卷內既有訴訟資料或提出新事證
    ，指摘或表明原審判決有何採證認事、用法或量刑等足以影
    響判決本旨之不當或違法，構成應撤銷之具體事由，顯難認
    已敘述明確、具體之上訴理由，揆諸上開規定，其上訴顯屬
    違背法律上之程式，應予駁回，並不經言詞辯論為之。
據上論斷，應依刑事訴訟法第367條前段、第372條，判決如主文
。
中    華    民    國    98    年    1     月    21    日
                  刑事第十一庭審判長法  官  張連財
                                    法  官  楊照男
                                    法  官  吳啟民
以上正本證明與原本無異。
如不服本判決，應於收受送達後十日內向本院提出上訴書狀，其
未敘述上訴之理由者並得於提起上訴後十日內向本院補提理由書
（均須按他造當事人之人數附繕本）。
                                    書記官  鄒賢英
中    華    民    國    98    年    1     月    21    日


司法院資訊處製作；財團法人民間司法改革基金會備份。
